# 回迁房入账价值确定

提问人：13381171726 时间：2022-05-09 12:49:20
陈版主您好！有一国企单位，其一处房屋建筑物于 1994 年拆迁，其原值 500 万元。 2000 年收回回迁房，回迁协议未注明公允价值，也未收到任何补偿款。单位在收回回迁房时做了资产评估但一直未入账，现在单位计划纳入账内核算，问题： 1 、收回的回迁房按非货币资产交换原则入账并补提折旧（即以其原房产 500 万元-折旧后的价值入账并持续补提折旧）？还是按收回回迁房的评估价值入账并补提折旧？如果按评估价值入账，原房产净额应该如何处理？ 2 、该国企在收回回迁房后进行过公司制改制，当时未对该回迁房做评估，是否需要重新评估调整公司制改制时点的注册资本和实收资本？谢谢陈老师！

回答人：chenyiwei
1 、此类回迁房交易属于非货币性资产交换。但鉴于其发生于 2000 年，当时并未执行当前的企业会计准则，而企业会计准则在首次执行日对历史上发生的非货币性资产交换交易采用未来适用法，故现在要更正当初回迁房未入账的差错，应依据当时的《企业会计准则——非货币性交易》处理，即不论该交易从现在的眼光来看是否具有商业实质，均按照换出资产的账面价值作为换入资产入账价值。并据此补提回迁房的折旧。
2 、既然该回迁房是公司的资产，那么就应当纳入公司制改制时的评估范围，对其进行评估。但是否是否需要重新评估调整公司制改制时点的注册资本和实收资本，建议咨询所属集团公司和国资委。